Inventaris van de verzameling buitenlandse kaarten Leupe, 16-19e eeuw
Nationaal Archief, Den Haag
- Landkaarten, plans, enz., C
  - Amerika, C.3
    - Zuid-Amerika, C.3.4
      - Suriname
        - Algemeen
          - Kaart van de Kust tusschen Berbice en Cayenne., ca. 1737; 1669-1669A; Koperdruk Groot 0.59 - 0.72 El.; Schaal van 1500 Kettingen à 66 Rijnlandse voeten = 130 strepen.
            Oostelijk fortier.
            Westelijk fortier.
            Plan van de stad Paramaribo.
            Schaal van ?
            Groot 0.135 - 0.30 El.
            - Gekleurd exemplaar, 1669
            - Ongekleurd exemplaar, 1669A
          - Caerte van de rivieren van Suriname en Commowine met derselver uytstroomende Creecken met alle de landen soo verre deselve bewoonde worden. Verschillende mijlschalen., 1670A-1670B; Koperdruk Groot 0.50 - 0.69 El.; Schaal van 200 Kettingen = 5 1/2 Rijnlandse r. = 23 strepen.
            4° 40 ' - 6° 6' N.Br.
            - 1e exemplaar, gekleurd, 1670B
            - 2e exemplaar, ongekleurd, 1670A
            - 3e exemplaar, ongekleurd, 1670A1
            - 4e exemplaar, ongekleurd, 1670A2
            - 5e exemplaar, ongekleurd, 1670A3
            - 6e exemplaar, ongekleurd, 1670A4
          - Generaal Plan der begeven en gecultiveerden landen aan de Oostkant der Colonie van Surinaame enz., alsmede der nog onbegeeven landen tussen de Surinaeme, Comowyne, Pirica, Cottica enz. Verschillende mijlschalen., 1671; Manuscript Verschillende mijlschalen. Groot 0.63 - 0.95 El.; Schaal van 800 Kettingen à 66 Rijnlandse v. = 185 strepen.
            Grote Atlas van de West-Indische Compagnie deel II p. 314
            4° 35 ' - 6° 5' N.Br.
            Vervaardigd door Wollant.
          - Kaart van het Oostelyk gedeelte van Suriname, tusschen Commewyne en Marawyne., 18de eeuw.; 1672; Koperdruk Groot 0.49 - 0.54 El.
            Met de namen der plantagien.
          - Figurative schets der Kolonie Suriname tot aan de Rivier Berbice., 1673; Manuscript Groot 0.34 - 0.61 El.
          - Kaart van de Colonie van Suriname, leggende in de Landschap Cajana op de vaste kust van Suyd Amerika; strekkende van de rivier Sinamary tot aan de rivier Canje, zynde deese twee rivieren de regtmatige Limiten tusschen de Besitting der Franschen en de Neerlandsche Colonie van Berbice enz. Verschillende mijlschalen., 1771.; 1674A-1674D; Manuscript Verschillende mijlschalen. Groot 0.62 - 0.92 El.; Schaal van 3 D. M. = 142 strepen.
            Vervaardigd door Christoph van Henemann. Offic. Der Milit.
            - Blad 1, 1674D
              Grote Atlas van de West-Indische Compagnie deel II p. 222
            - Blad 2, 1674C
            - Blad 3, 1674B
              Grote Atlas van de West-Indische Compagnie deel II p. 223
            - Blad 4, 1674A
          - Kaart van de Colonie van Suriname, leggende in de Landschap Cajana op de vaste kust van Suyd Amerika; strekkende van de Rivier Marowyne tot de Rivier Berbice., 1675A-1675D; Manuscript Groot 0.99 - 0.62 El.
            4° 40' - 6° 20' N.Br.319° 50' - 324° L. O. Tener.
            Vervaardigd door C. van Heneman.
            - Blad 1, 1675B
            - Blad 2, 1675D
            - Blad 3, 1675A
            - Blad 4, 1675C
          - Kaart van de Colonie van Suriname, leggende in de Landschap Cajana op de vaste kust van Suyd Amerika; strekkende van de Rivier Marowyne tot de Rivier Coppename., 1676A-1676B; Manuscript Groot 0.79 - 0.62 El.
            4° 40' - 6° 5' N.Br.321° 30' - 823° 40' L. O. Tener.
            - Blad 1, 1676A
            - Blad 2, 1676B
          - Kaart van de Colonie Suriname en de onderhoorige rivieren en Districten, zoverre derzelver ontdekkingen nu zyn strekkende met de tot Culture gebragt zynde Landen en Plantagien enz. Verschillende mijlschalen., 1784.; 1677; 1 band bestaande uit 8 bladen koperdruk, eigentijdse inkleuring Volgorde van inbinden: blad 4; blad 5; blad 6; blad 7; blad 8; blad 1; blad 2; blad 3 Verschillende mijlschalen. Groot 0.985 - 0.62 El.; Schaal van 1 D. M. = 40 strep.
            3° - 6248 20' N.Br.319° 50' - 324° L.O. Tener.
            Vervaardigd door J.C. Heneman. Ingenieur. H. Klockhoff. Sculp. 1784.
          - Kaart van de Colonie Suriname en de onderhoorige rivieren en Districten, zoverre derzelver ontdekkingen nu zyn strekkende met de tot Culture gebragt zynde Landen en Plantagien enz., 1784.; 1677A1-1677A3; 3 bladen koperdruk, ongekleurd, met kopieraster en aanvullingen
            Incompleet exemplaar
            - Blad 1, 1677A1
            - Blad 2, 1677A2
            - Blad 3, 1677A3
          - Kaart van de Colonie Suriname en de onderhoorige rivieren en Districten, zoverre derzelver ontdekkingen nu zyn strekkende met de tot Culture gebragt zynde Landen en Plantagien enz., 1784.; 1677B1-1677B7; 5 bladen koperdruk, ongekleurd, met kopieraster en aanvullingen
            - Blad 1, 1677B1
            - Blad 2, 1677B2
            - Blad 5, 1677B5
            - Blad 5, bovenste helft, 1677B5A
            - Blad 7, 1677B7
          - Kaart van het bewoonde en bebouwde gedeelte der Colonie Suriname in groot bestek, met eigentijdse bladwijzer., 1787.; 1678-1678.99; Manuscript
            Vervaardigd door J.C. Heneman. Ingenieur.
            Op elk blad zijn de namen van de eigenaars of die van de plantages, alsook de grootte daarvan in akkers, aangegeven.
            De bladwijzer (inv.nr. 1678) is samengesteld uit bladen 5 en 6 van de gedrukte kaart door Heneman (zie VEL 1677). Hierop is een raster getekend dat is verdeeld in zes secties genummerd A t/m F; iedere sectie is opgedeeld in twintig rechthoeken genummerd I t/m XX. Slechts 91 van de 120 op de bladwijzer aangegeven bladen zijn daadwerkelijk vervaardigd; ingekleurde rechthoeken geven de hoofdserie aan (91 bladen met gekleurd kader).
            Naast de hoofdserie zijn er nog enkele subseries: een serie appendices (appendix A t/m appendix Y; 24 bladen met gekleurd kader), en twee series extra bladen (gemarkeerd met letters A t/m M en nummers I t/m XIX; samen 31 bladen met ongekleurd kader). De subseries bevatten onder andere bladen die niet op de bladwijzer zijn aangegeven. Deze zijn hieronder als 'sectie G' aangemerkt, waarbij de gevolgde indelingssystematiek analoog is aan die van de secties A t/m F. De indeling van deze 'sectie G' komt wel voor op inv.nr. 1676B, dat vermoedelijk het kleinschalige exemplaar is waarnaar deze 146 grootschalige deelbladen zijn gemaakt.
            In de bijlage M bij het 'Rapport wegens de Directie van de Colonie Suriname', dd mei 1796 (zie 2.01.28.01 inv.nr. 187) wordt deze kaart beschreven als geborgen in een donkergroene portefeuille (4 bladen, i.e. sectie A), een gele portefeuille (14 bladen, i.e. sectie B), een lichtgroene portefeuille (13 bladen, i.e. sectie C), een purpere portefeuille (20 kaarten, i.e. sectie D), een blauwe portefeuille (20 bladen, i.e. sectie E), een oranje portefeuille (20 bladen, i.e. sectie F) en een gespikkeld paarse portefeuille (24 bladen, i.e. de serie appendices). Naast deze 115 bladen worden nog 12 kaarten van nieuw uitgegeven landen vermeld (i.e. de extra serie genummerd A t/m M, alle vallende binnen sectie C), die aan de gespikkeld paarse portefeuille werden toegevoegd. De extra serie genummerd I t/m XIX (19 bladen) wordt niet vermeld in deze bron.
            De inv.nrs. 1678.1 t/m 1678.146 verschillen enigszins in grootte; de binnenmaat van het kaartbeeld is telkens 92,5 x 58 cm.
            - Bladwijzer, 1678; 99,5 x 125,5 cm. Manuscript op gedrukte ondergrond
              Grote Atlas van de West-Indische Compagnie deel II pp. 224-225
              Vervaardigd door J.C. Heneman. Ingenieur. H. Klockhoff. Sculp.
            - Sectie A blad XIV, 1678.1; 101 x 68,5 cm. Manuscript
              Grote Atlas van de West-Indische Compagnie deel II p. 228
            - Sectie A blad XV, 1678.2; 103,5 x 68 cm. Manuscript
            - Sectie A blad XIX, 1678.3; 103 x 68,5 cm. Manuscript
            - Sectie A blad XX, 1678.4; 103 x 68 cm. Manuscript
            - Sectie B blad IV, 1678.5; 103 x 68,5 cm. Manuscript
              Grote Atlas van de West-Indische Compagnie deel II p. 226
            - Sectie B blad V, 1678.6; 103 x 68,5 cm. Manuscript
            - Sectie B blad IX, 1678.7; 104 x 68 cm. Manuscript
            - Sectie B blad X, 1678.8; 103,5 x 68 cm. Manuscript
            - Sectie B blad XI, 1678.9; 103,5 x 68 cm. Manuscript
              Grote Atlas van de West-Indische Compagnie deel II p. 229
            - Sectie B blad XII, 1678.10; 103,5 x 68 cm. Manuscript
            - Sectie B blad XIII, 1678.11; 103 x 68 cm. Manuscript
              Grote Atlas van de West-Indische Compagnie deel II p. 230
            - Sectie B blad XIV, 1678.12; 102,5 x 68 cm. Manuscript
            - Sectie B blad XV, 1678.13; 103,5 x 68 cm. Manuscript
              Grote Atlas van de West-Indische Compagnie deel II p. 231
            - Sectie B blad XVI, 1678.14; 103 x 68 cm. Manuscript
            - Sectie B blad XVII, 1678.15; 103,5 x 68,5 cm. Manuscript
            - Sectie B blad XVIII, 1678.16; 103,5 x 68 cm. Manuscript
            - Sectie B blad XIX, 1678.17; 103,5 x 68 cm. Manuscript
            - Sectie B blad XX, 1678.18; 103 x 68 cm. Manuscript
            - Sectie C blad I, 1678.19; 103 x 67.5 cm. Manuscript
              Grote Atlas van de West-Indische Compagnie deel II p. 227
            - Sectie C blad VI, 1678.20; 103 x 68 cm. Manuscript
            - Sectie C blad VII, 1678.21; 103,5 x 68 cm. Manuscript
            - Sectie C blad VIII, 1678.22; 103 x 68 cm. Manuscript
            - Sectie C blad XI, 1678.23; 103,5 x 67,5 cm. Manuscript
            - Sectie C blad XII, 1678.24; 103 x 68,5 cm. Manuscript
              Grote Atlas van de West-Indische Compagnie deel II p. 232
            - Sectie C blad XIII, 1678.25; 103 x 68 cm. Manuscript
            - Sectie C blad XIV, 1678.26; 103 x 68 cm. Manuscript
              Grote Atlas van de West-Indische Compagnie deel II p. 233
            - Sectie C blad XVI, 1678.27; 103,5 x 68,5 cm. Manuscript
            - Sectie C blad XVII, 1678.28; 104 x 68,5 cm. Manuscript
            - Sectie C blad XVIII, 1678.29; 103,5 x 68 cm. Manuscript
            - Sectie C blad XIX, 1678.30; 103 x 68,5 cm. Manuscript
            - Sectie C blad XX, 1678.31; 103 x 68,5 cm. Manuscript
            - Sectie D blad I, 1678.32; 101,5 x 66,5 cm. Manuscript
              Grote Atlas van de West-Indische Compagnie deel II p. 234
            - Sectie D blad II, 1678.33; 101,5 x 66 cm. Manuscript
            - Sectie D blad III, 1678.34; 102 x 66 cm. Manuscript
              Grote Atlas van de West-Indische Compagnie deel II p. 235
            - Sectie D blad IV, 1678.35; 102,5 x 68,5 cm. Manuscript
            - Sectie D blad V, 1678.36; 102,5 x 66 cm. Manuscript
              Grote Atlas van de West-Indische Compagnie deel II p. 236
            - Sectie D blad VI, 1678.37; 102 x 66 cm. Manuscript
            - Sectie D blad VII, 1678.38; 101,5 x 66 cm. Manuscript
            - Sectie D blad VIII, 1678.39; 103 x 68,5 cm. Manuscript
            - Sectie D blad IX, 1678.40; 102,5 x 68 cm. Manuscript
            - Sectie D blad X, 1678.41; 102 x 66,5 cm. Manuscript
            - Sectie D blad XI, 1678.42; 101,5 x 66 cm. Manuscript
              Grote Atlas van de West-Indische Compagnie deel II p. 242
            - Sectie D blad XII, 1678.43; 101,5 x 66 cm. Manuscript
            - Sectie D blad XIII, 1678.44; 102 x 68 cm. Manuscript
              Grote Atlas van de West-Indische Compagnie deel II p. 243
            - Sectie D blad XIV, 1678.45; 103 x 68,5 cm. Manuscript
            - Sectie D blad XV, 1678.46; 103 x 66,5 cm. Manuscript
              Grote Atlas van de West-Indische Compagnie deel II p. 244
            - Sectie D blad XVI, 1678.47; 102,5 x 66,5 cm. Manuscript
            - Sectie D blad XVII, 1678.48; 102,5 x 66,5 cm. Manuscript
            - Sectie D blad XVIII, 1678.49; 102,5 x 66,5 cm. Manuscript
            - Sectie D blad XIX, 1678.50; 102,5 x 67 cm. Manuscript
            - Sectie D blad XX, 1678.51; 102,5 x 67 cm. Manuscript
            - Sectie E blad I, 1678.52; 102 x 66 cm. Manuscript
            - Sectie E blad II, 1678.53; 101,5 x 66,5 cm. Manuscript
              Grote Atlas van de West-Indische Compagnie deel II p. 237
            - Sectie E blad III, 1678.54; 102 x 66,5 cm. Manuscript
            - Sectie E blad IV, 1678.55; 102 x 66,5 cm. Manuscript
              Grote Atlas van de West-Indische Compagnie deel II p. 238
            - Sectie E blad V, 1678.56; 102 x 68 cm. Manuscript
            - Sectie E blad VI, 1678.57; 102 x 66 cm. Manuscript
            - Sectie E blad VII, 1678.58; 102,5 x 67 cm. Manuscript
            - Sectie E blad VIII, 1678.59; 102,5 x 66,5 cm. Manuscript
            - Sectie E blad IX, 1678.60; 102,5 x 66 cm. Manuscript
            - Sectie E blad X, 1678.61; 103 x 68 cm. Manuscript
            - Sectie E blad XI, 1678.62; 102 x 68 cm. Manuscript
            - Sectie E blad XII, 1678.63; 102,5 x 66 cm. Manuscript
              Grote Atlas van de West-Indische Compagnie deel II p. 245
            - Sectie E blad XIII, 1678.64; 102 x 66 cm. Manuscript
            - Sectie E blad XIV, 1678.65; 102,5 x 66,5 cm. Manuscript
              Grote Atlas van de West-Indische Compagnie deel II p. 246
            - Sectie E blad XV, 1678.66; 102,5 x 67,5 cm. Manuscript
            - Sectie E blad XVI, 1678.67; 102 x 66 cm. Manuscript
            - Sectie E blad XVII, 1678.68; 101 x 66 cm. Manuscript
            - Sectie E blad XVIII, 1678.69; 102,5 x 66,5 cm. Manuscript
            - Sectie E blad XIX, 1678.70; 103 x 66 cm. Manuscript
            - Sectie E blad XX, 1678.71; 103 x 68 cm. Manuscript
            - Sectie F blad I, 1678.72; 103 x 68 cm. Manuscript
              Grote Atlas van de West-Indische Compagnie deel II p. 239
            - Sectie F blad II, 1678.73; 103 x 68 cm. Manuscript
            - Sectie F blad III, 1678.74; 103 x 67,5 cm. Manuscript
              Grote Atlas van de West-Indische Compagnie deel II p. 240
            - Sectie F blad IV, 1678.75; 103 x 68 cm. Manuscript
            - Sectie F blad V, 1678.76; 102,5 x 68 cm. Manuscript
              Grote Atlas van de West-Indische Compagnie deel II p. 241
            - Sectie F blad VI, 1678.77; 102 x 68,5 cm. Manuscript
            - Sectie F blad VII, 1678.78; 102,5 x 68 cm. Manuscript
            - Sectie F blad VIII, 1678.79; 103 x 68,5 cm. Manuscript
            - Sectie F blad IX, 1678.80; 102,5 x 68 cm. Manuscript
            - Sectie F blad X, 1678.81; 102,5 x 67,5 cm. Manuscript
            - Sectie F blad XI, 1678.82; 102,5 x 68,5 cm. Manuscript
              Grote Atlas van de West-Indische Compagnie deel II p. 247
            - Sectie F blad XII, 1678.83; 102,5 x 68,5 cm. Manuscript
            - Sectie F blad XIII, 1678.84; 103 x 68 cm. Manuscript
              Grote Atlas van de West-Indische Compagnie deel II p. 248
            - Sectie F blad XIV, 1678.85; 102,5 x 68 cm. Manuscript
            - Sectie F blad XV, 1678.86; 102 x 68 cm. Manuscript
              Grote Atlas van de West-Indische Compagnie deel II p. 249
            - Sectie F blad XVI, 1678.87; 102,5 x 68 cm. Manuscript
            - Sectie F blad XVII, 1678.88; 103 x 68,5 cm. Manuscript
            - Sectie F blad XVIII, 1678.89; 102,5 x 68 cm. Manuscript
            - Sectie F blad XIX, 1678.90; 102,5 x 68 cm. Manuscript
            - Sectie F blad XX, 1678.91; 102,5 x 68,5 cm. Manuscript
            - Appendix A: sectie D blad III, 1678.104; 102,5 x 66,5 cm. Manuscript
              Grote Atlas van de West-Indische Compagnie deel II p. 254
            - Appendix B: sectie D blad IV, 1678.105; 102,5 x 66,5 cm. Manuscript
            - Appendix C: sectie D blad VIII, 1678.106; 102 x 66,5 cm. Manuscript
              Grote Atlas van de West-Indische Compagnie deel II p. 255
            - Appendix D: sectie D blad IX, 1678.107; 101,5 x 66 cm. Manuscript
            - Appendix E: sectie D blad X, 1678.108; 102 x 66 cm. Manuscript
              Grote Atlas van de West-Indische Compagnie deel II p. 256
            - Appendix F: sectie D blad XIII, 1678.109; 102,5 x 66,5 cm. Manuscript
            - Appendix G: sectie D blad XIV, 1678.110; 102 x 66,5 cm. Manuscript
            - Appendix H: sectie D blad XV, 1678.111; 102,5 x 66,5 cm. Manuscript
            - Appendix I: sectie E blad V, 1678.112; 102,5 x 68 cm. Manuscript
              Grote Atlas van de West-Indische Compagnie deel II p. 258
            - Appendix K: sectie E blad X, 1678.113; 103 x 68 cm. Manuscript
            - Appendix L: sectie E blad XX, 1678.119; 102,5 x 68 cm. Manuscript
              Grote Atlas van de West-Indische Compagnie deel II p. 259
            - Appendix M: sectie E blad XVI, 1678.115; 102,5 x 68 cm. Manuscript
              Grote Atlas van de West-Indische Compagnie deel II p. 257
            - Appendix N: sectie G blad I, 1678.120; 102 x 68 cm. Manuscript
              Grote Atlas van de West-Indische Compagnie deel II p. 262
            - Appendix O: sectie G blad VI, 1678.121; 102,5 x 68 cm. Manuscript
            - Appendix P: sectie G blad XI, 1678.122; 103 x 68 cm. Manuscript
            - Appendix Q: sectie G blad XVI, 1678.123; 103 x 68 cm. Manuscript
            - Appendix R: sectie F bladen III (onderste helft) en VIII (bovenste helft), 1678.124; 103 x 68 cm. Manuscript
              Grote Atlas van de West-Indische Compagnie deel II p. 261
            - Appendix S: sectie F bladen VII (rechtsonder), VIII (linksonder), XII (rechtsboven) en XIII (linksboven), 1678.125; 103 x 68 cm. Manuscript
            - Appendix T: sectie D blad XV (rechter helft) en sectie E blad XI (linker helft), 1678.114; 103 x 68 cm. Manuscript
            - Appendix U: sectie E bladen XIII (onderste helft) en XVIII (bovenste helft), 1678.116; 103 x 68 cm. Manuscript
            - Appendix V: sectie E blad XIX, 1678.117; 103 x 68 cm. Manuscript
            - Appendix W: sectie E bladen XIX (rechter helft) en XX (linker helft), 1678.118; 103 x 68 cm. Manuscript
            - Appendix X: sectie F bladen XI (onderste helft) en XVI (bovenste helft), 1678.127; 136,5 x 85 cm. Manuscript
              Grote Atlas van de West-Indische Compagnie deel II p. 260
            - Appendix Y: sectie E bladen XV (onderste helft) en XX (bovenste helft), 1678.126; 137,5 x 84 cm. Manuscript
            - Extra blad A: sectie C blad VII, 1678.92; 104 x 68 cm. Manuscript
              Grote Atlas van de West-Indische Compagnie deel II p. 250
            - Extra blad B: sectie C blad VIII, 1678.93; 103,5 x 68,5 cm. Manuscript
            - Extra blad C: sectie C blad IX, 1678.94; 103 x 68 cm. Manuscript
              Grote Atlas van de West-Indische Compagnie deel II p. 251
            - Extra blad D: sectie C blad X, 1678.95; 103 x 68 cm. Manuscript
            - Extra blad E: sectie C blad XI, 1678.96; 103 x 68 cm. Manuscript
              Grote Atlas van de West-Indische Compagnie deel II p. 252
            - Extra blad F: sectie C blad XII, 1678.97; 103,5 x 68 cm. Manuscript
            - Extra blad G: sectie C blad XIII, 1678.98; 103 x 68 cm. Manuscript
              Grote Atlas van de West-Indische Compagnie deel II p. 253
            - Extra blad H: sectie C blad XIV, 1678.99; 103 x 68 cm. Manuscript
            - Extra blad I: sectie C blad XV, 1678.100; 103 x 68 cm. Manuscript
            - Extra blad K: sectie C blad XVI, 1678.101; 104 x 68 cm. Manuscript
            - Extra blad L: sectie C blad XVIII, 1678.102; 103,5 x 68 cm. Manuscript
            - Extra blad M: sectie C blad XIX, 1678.103; 103 x 68,5 cm. Manuscript
            - Extra blad I: sectie F blad XII, 1678.128; 103 x 68 cm. Manuscript
              Grote Atlas van de West-Indische Compagnie deel II p. 264
            - Extra blad II: sectie F blad XIII, 1678.129; 102 x 68 cm. Manuscript
            - Extra blad III: sectie F blad XIV, 1678.130; 103 x 68,5 cm. Manuscript
              Grote Atlas van de West-Indische Compagnie deel II p. 265
            - Extra blad IV: sectie F blad XV, 1678.131; 101,5 x 67,5 cm. Manuscript
            - Extra blad V: sectie G blad XI, 1678.132; 103 x 68,5 cm. Manuscript
              Grote Atlas van de West-Indische Compagnie deel II p. 266
            - Extra blad VI: sectie G blad XII, 1678.133; 103 x 68 cm. Manuscript
            - Extra blad VII: sectie G blad XIII, 1678.134; 103 x 68 cm. Manuscript
              Grote Atlas van de West-Indische Compagnie deel II p. 267
            - Extra blad VIII: sectie G blad XIV, 1678.135; 102,5 x 68,5 cm. Manuscript
            - Extra blad IX: sectie G blad IX, 1678.136; 103 x 68 cm. Manuscript
            - Extra blad X: sectie G blad VIII, 1678.137; 103 x 68 cm. Manuscript
            - Extra blad XI: sectie G blad VII, 1678.138; 103 x 68 cm. Manuscript
            - Extra blad XII: sectie G blad VI, 1678.139; 103 x 68 cm. Manuscript
            - Extra blad XIII: sectie F blad X, 1678.140; 101,5 x 68 cm. Manuscript
            - Extra blad XIV: sectie F blad IX, 1678.141; 102,5 x 68 cm. Manuscript
            - Extra blad XV: sectie F blad VIII, 1678.142; 98,5 x 65,5 cm. Manuscript
            - Extra blad XVI: sectie F blad VII, 1678.143; 95 x 61 cm. Manuscript
            - Extra blad XVII: sectie F blad III, 1678.144; 95,5 x 60,5 cm. Manuscript
              Grote Atlas van de West-Indische Compagnie deel II p. 263
            - Extra blad XVIII: sectie F blad IV, 1678.145; 95,5 x 60,5 cm. Manuscript
            - Extra blad XIX: sectie F blad V, 1678.146; 95 x 60,5 cm. Manuscript
          - Nieuwe speciaal kaart van de Colonie Suriname met de tot de cultuure gebragd zynde Landen en Plantagien., 1801.; 1679A-1679D; Koperdruk Groot 0.535 - 0.65 El.; Schaal van 1400 Kettingen à 66 R. V. = 270 strepen.
            Vervaardigd door J. H. Moseberg. Landm.
            Met aanwijzingen, de namen der plantagien en der groote in akkers.
            3 ingekleurde en 1 ongekleurd exemplaar.
            Plan van de stad Paramaribo en de voorstad Zeelandia.
            Schaal van 55 Kettingen à 66 R. V. = 100 strepen.
            Groot 0.39 - 0.31 El.
            - 1e exemplaar, 1679A
            - 2e exemplaar, 1679B
            - 3e exemplaar, 1679D
            - 4e exemplaar, ongekleurd, 1679C
              Voorheen op stokken gemonteerd
          - Generale Kaart der Kolonie Suriname, hoofdzakelijk voorstellende de tegenwoordige bebouwing dier Kolonie, vervaardigd naar vroegere en eigene opmetingen tot het jaar 1832 door: Westelyk gedeelte der Kolonie Suriname., 1680; Manuscript Groot 0.48 - 0.585 El.; Schaal van 40,000 Ned. Ellen = 105 strepen.
            Met aanteekeningen betreffende de Boven-Coppename tot zoo ver die rivier door den Heer Leers is opgeweest.
            De kaart behoord tot het werk van M.D. Teenstra: de Landbouw in de Kolonie Suriname.
            Vervaardigd door Mabé; 1e Luit. Art. Geadm. Landm.
          - Kaart van de Colonie Suriname, een gedeelte van Guyana, Nederlandsche Bezitting op het vaste land van Zuid Amerika enz., 1849.; 1681; Lithographie Groot 0.74 - 0.49 El.; Schaal van 1:194000.
            Vervaardigd door J.C. Heneman. Verbeterd door Jh. C.A. van Sypestein. 1e Luit. Art. Topogr. Bur. Van Oorlog.
            1849
            Uitgegeven door Gebr. Van Cleef. 's Hage en Amsterdam.
            4° 50' - 6° 5 N.Br.53° 50' - 57° 25' L.W.
            Plan der Stad Paramaribo.
            Schaal van 55 Kett. = 80 strep.
            Groot 0.495 - 0.275 El.
          - Kopie van inv.nr. 1681, in vier delen, 1849.; 1681A-1681D
            - Blad I, 1681D
            - Blad II, 1681A
            - Blad II, 2e exemplaar, 1681A1
            - Blad III, 1681C
            - Blad IV, 1681B
          - Kaartje van de Colonie Suriname, tusschen Engelsch en Fransch Guyana of Cayenne., 1784.; 1682; Lithographie Groot 0.265 - 0.44 El.; Schaal van 1:100000.